臺灣基隆地方法院刑事判決　　　　　　　　　　　　　九十一年度簡上字第五號
　　上　訴　人　臺灣基隆地方法院檢察署檢察官
　　被　　　告　甲○○
右列被告因違反毒品危害防制條例案件，不服本院基隆簡易庭九十一年度基簡字第一
六三號，中華民國九十一年三月十八日第一審簡易判決（聲請案號：九十一年度毒偵
字第四九號）提起上訴及移送併辦（九十一年度毒偵字一五二號），本院管轄之第二
審合議庭判決如左：
    主  文
原判決撤銷。
甲○○連續施用第二級毒品，累犯，處有期徒刑陸月，如易科罰金，以佰元折算壹
日。
扣案之毒品安非他命貳包（毛重零點陸公克、毛重零點肆公克）沒收銷燬之，吸食器
壹組、玻璃管貳個、吸食玻璃管壹支均沒收。
    事  實
一、甲○○前因違反麻醉藥品管理條例案件，經本院判處應執行有期徒刑二年確定，
    並於民國八十八年五月十六日執行完畢，不知悔改。甲○○前分別因施用第二級
    毒品安非他命違反毒品危害防制條例級案件，先後二次經觀察、勒戒後，均認無
    繼續施用毒品之傾向，由臺灣基隆地方法院檢察署檢察官各於八十八年三月六日
    、八十八年五月二十五日，以八十八年度偵字第一四一八號、第三○八三號不起
    訴處分確定。嗣甲○○基於概括之犯意，自九十一年一月六日起至四月三十日止
    ，每隔一、二天一次，在基隆市○○路一六八巷五弄三十七號三樓住處以玻璃管
    施用第二級毒品安非他命，為警分別於九十一年一月十一日晚上九時三十分許、
    九十一年二月六日晚上九時五十分許，在基隆市○○路一六八巷五弄三十七號三
    樓搜索時查獲，並分別扣得第二級毒品安非他命零點六公克、其所有供施用毒品
    之器具安非他命吸食器乙組、玻璃管二個，及扣得第二級毒品安非他命零點四公
    克、玻璃吸食管一支。
二、案經基隆市警察局第四分局報告臺灣基隆地方法院檢察署檢察官偵查起訴及併案
    辦理。
    理  由
一、訊據被告甲○○坦承前開犯罪事實，核與其於九十一年一月十一日、九十一年二
    月六日為警採集其尿液送驗之結果，均呈現安非他命陽性反應，有基隆市衛生局
    檢驗成績單二份在卷可佐，復有其所有之第二級毒品安非他命零點六公克、零點
    四公克及施用毒品之器具安非他命吸食器一組、玻璃管二個、玻璃吸食管一支扣
    案可資佐證，復有不起訴處分書及台灣高等法院被告全國前案紀錄表附卷可稽，
    被告之自白與事實相符，可以採信，其事證明確，犯行堪予認定。
二、核被告所為，係犯毒品危害防制條例第十條第二項之施用第二級毒品罪。又被告
    所為數施用毒品行為，時間緊接，所犯罪名相同，顯係出於概括之犯意為之，為
    連續犯，爰依刑法第五十六條之規定以一罪論，並加重其刑。再被告於受有期徒
    刑執行完畢後，五年內再犯有期徒刑以上之罪，有台灣高等法院被告全國前案紀
    錄表附卷可稽依累犯規定遞加重其刑。原審以被告罪證明確，援引毒品危害防制
    條例第十條第二項、第十八條第一項前段、刑法第十一條前段、第四十七條、第
    四十一條第一項，第三十八條第一項第二款、罰金罰鍰提高標準條例第一條前段
    、第二條，量處被告甲○○有期徒刑六月，並諭知易科罰金之折算標準，惟被告
    另施用第二級毒品之獲可，與原審認罪科刑部分，有連續犯裁判上一罪關係，應
    為起訴效力所及，併為本院審理，原審未及斟酌此點，上訴人上訴意旨指原審判
    決不當，應認為有理由。爰審酌被告安非他命類藥物對於人體會產生精神依賴作
    用，濫行施用將導致大腦病變及精神變態，係足以危害個人健康及社會安全之管
    制藥物，被告經執行觀察、勒戒，猶不知戒除濫行施用毒品惡習，及犯罪之自我
    麻醉動機、手段、所生自我戕害結果及犯罪後之態度等一切情狀，量處如主文所
    示之刑，並諭知易科罰金之折算標準。扣案之毒品安非他命零點六公克、零點四
    公克，應依同條例第十八條第一項前段規定宣告沒收並諭知銷燬；至施用毒品之
    器具吸食器一組、玻璃管二個、吸食玻璃管一支，應依刑法第三十八條第一項第
    二款規定宣告沒收。
據上論斷，應依刑事訴訟法第四百五十五條之一第三項、第三百六十九條第一項前段
、第二百九十九條第一項前段，毒品危害防制條例第十條第二項、第十八條第一項前
段、刑法第十一條前段、第五十六條、第四十七條、第四十一條第一項前段，第三十
八條第一項第二款、罰金罰鍰提高標準條例第二條，判決如主文。
本案經檢察官李辛茹到庭執行職務。
中      華      民      國    九十一    年      九      月      四      日
                                      臺灣基隆地方法院刑事第三庭
                                          審判長法  官  林 火炎
                                                法  官  齊    潔
                                                法  官  何 怡 
右正本證明與原本無異。
本件判決不得上訴。
                                                書記官  湯 惠 芳
中      華      民      國    九十一    年      九      月      九      日
附錄論罪法條
毒品危害防制條例第十條第二項：
施用第二級毒品者，處三年以下有期徒刑。
